【裁判字號】    88,易,1811
【裁判日期】    890602
【裁判案由】    侵占
【裁判全文】
臺灣臺南地方法院刑事判決                        八十八年度易字第一八一一號
    公  訴  人  臺灣臺南地方法院檢察署檢察官
    被      告  甲○○
右列被告因侵占案件，經檢察官提起公訴（八十八年度偵字第六二八二號），本院判
決如左：
    主  文
甲○○無罪。
    理  由
一、公訴意旨略以：被告甲○○於民國八十七年十一月三日，至臺南縣仁德鄉○○路
    ○段五一九號之豐田汽車交通有限公司（下稱豐田公司）處，經由豐田公司向丙
    ○○租用其個人所有之車號Ｐ２－五一九號營業小客車乙輛，約定每日租金新臺
    幣（下同）五百元。詎甲○○自八十八年一月二十日後，竟即意圖為自己不法之
    所有，易持有為所有之意思，將該車予侵占入己，並一去不回，致該車之所有權
    人丙○○無法行使其所有權，因認被告涉有刑法第三百三十五條第一項之侵占罪
    嫌。
二、按犯罪事實應依證據認定之，無證據不得推定其犯罪事實；又不能證明被告犯罪
    者，即應諭知無罪之判決，刑事訴訟法第一百五十四條、第三百零一條第一項分
    別定有明文。
三、本件公訴人認被告涉有侵占罪嫌，係以告訴人丙○○之指訴，以及租賃契約書作
    為所憑之論據。訊據被告固不否認向告訴人租用汽車，並遲至八十八年七月二十
    一日始還車等情，惟否認有侵占犯行，辯稱伊於八十八年一、二月間發生車禍，
    其後車子即送廠維修，嗣汽車修理好後，因告訴人無法辦理出險，伊又無法給付
    修車費用，因此汽車一直放在修理廠無法領回，並非蓄意侵占該車等語。
四、經查：被告於八十八年一、二月間，因發生車禍而將系爭汽車送廠維修，迄至八
    十八年七月間始將汽車開回等情，業據證人即承攬前開汽車修理之乙○○於本院
    審理時結證明確（本院八十九年五月二十六日訊問筆錄），經核與被告所辯相符
    ，並有明億汽車修護廠八十八年二月一日估價單影本一紙附卷可稽，且告訴人於
    本院審理時，復陳稱「（問：車子是否撞壞？）答：有的，因為被告沒有付保險
    費，所以沒有辦法出險，被告於撞車之後過幾天告訴我的，我們要求被告提出證
    件及營利事業登記證等，但被告無法提出。車子是被告拿去修理的，隔一、二個
    月才知道車子在何處修理，我們要將車子取回時保養廠不同意」等語，對於被告
    曾發生車禍導致汽車損壞，並送廠維修，以及無法支付修車費用等情，均不否認
    ，足認被告前開因汽車損壞送廠修理，又無法支付修理費用始將汽車放置於修理
    廠等語屬實。則被告不返還汽車，又不給付租金，既非佔有該汽車使用，亦蓄意
    拒絕給付告訴人租金，尚難認為被告有改變持有為所有之意思，自難以侵占罪刑
    相繩。此外，本院復查無其他證據，足認被告涉有其他侵占犯行，不能證明被告
    犯罪，依法自應為被告無罪之諭知。
據上論斷，應依刑事訴訟法第三百零一條第一項，判決如主文。
本件經檢察官黃朝貴到庭執行職務。
中    華    民    國      八十九    年      六        月        二      日
                              臺灣臺南地方法院刑事第四庭
                                  法  官  吳  坤  芳
右正本證明與原本無異。
如不服本判決，應於判決送達後十日內向本院提出上訴狀( 應附繕本 )。
                                  書記官  馬  愛  君
中    華    民    國      八十九    年      六        月        二      日


司法院資訊處製作；財團法人民間司法改革基金會備份。
